臺灣桃園地方法院刑事判決
110年度審易字第1506號
公  訴  人  臺灣桃園地方檢察署檢察官 
被      告  潘旭龍


上列被告因竊盜等案件，經檢察官提起公訴（110年度偵字第206
47號），被告於本院準備程序中，就被訴事實為有罪之陳述，經
本院告知簡式審判程序意旨，並聽取當事人之意見後，裁定改依
簡式審判程序審理，本院判決如下：
    主  文
潘旭龍犯侵占離本人持有之物罪，處罰金新臺幣參仟元，如易服
勞役，以新臺幣壹仟元折算壹日；又犯侵入住宅竊盜罪，累犯，
處有期徒刑柒月;未扣案之犯罪所得新臺幣壹仟捌佰元沒收之，
於全部或一部不能沒收或不宜執行沒收時，追徵其價額。
    事實及理由
一、本件犯罪事實及證據，除證據部分補充「被告潘旭龍於本院
    準備程序及審理時之自白」、「被害人張丞皓、鞠蔚華於本
    院準備程序及審理時之證述」外，其餘均引用檢察官起訴書
    之記載（詳如附件）。
二、論罪科刑：
(一)核被告所為，係犯刑法第337條侵占遺失物罪及同法第321條
    第1項第1款之侵入住宅竊盜罪。被告所為上開犯行，犯意各
    別，行為互殊，應予分論併罰。又被告前於民國107年間因
    竊盜、偽造文書案件，經本院以108年度訴字第784號判決分
    別判處有期徒刑4月、3月，應執行有期徒刑5月確定，於109
    年10月4日徒刑期滿執行完畢，有臺灣高等法院被告前案紀
    錄表1份在卷足憑，其於有期徒刑執行完畢後5年內，故意再
    犯本案有期徒刑以上之竊盜罪，為累犯。依司法院大法官釋
    字第775號解釋意旨，考量被告前已因竊盜犯行經法院科刑
    並執行完畢，卻未能謹慎守法，又再犯本案竊盜犯行，足徵
    被告不知自我警惕，對刑罰反應力尚嫌薄弱，是認本件適用
    刑法累犯加重之規定加重其最低本刑，並無罪刑不相當之情
    事，爰依刑法第47條第1項規定就本案竊盜犯行部分加重其
    刑。
(二)爰審酌被告拾獲他人所有物品後，竟不為歸還或交予警察機
    關處理，反企圖不勞而獲，更以上開持獲之他人鑰匙開啟之
    方式不法竊取他人之財物，破壞社會秩序及他人財產安全，
    造成被害人等生活上之不便，並增加被害人等尋回財物之困
    難，所為實不足取，惟念其犯後坦承犯行，態度尚可，且已
    與被害人張丞皓、鞠蔚華調解成立，惟被告並未依約定之調
    解條件賠償被害人乙節，有本院辦理刑事案件電話查詢紀錄
    表及調解筆錄各1紙在卷可參，另兼衡其犯罪之動機、目的
    、手段、情節，暨其自陳目前從事送貨司機、月薪新臺幣（
    下同）2萬餘元、需撫養母親、專科肄業之教育程度等一切
    情狀，分別量處如主文所示之刑，並就所犯侵占遺失物罪部
    分諭知易服勞役之折算標準，以示懲儆。
(三)另被告雖請求宣告緩刑，惟被告前案係於109年10月4日徒刑
    期滿執行完畢，致未能符合刑法第74條第1項之緩刑要件，
    爰不予宣告緩刑，附此敘明。
三、沒收：
    扣案之鑰匙1串，固屬其犯罪所得，惟已發還予被害人鞠蔚
    華，此有贓物認領保管單1紙在卷可佐，爰不予宣告沒收；
    另被告竊得之現金1,800元，屬其犯罪所得，惟被告未依調
    解條件履行，已如前所述，是被告之犯罪所得1,800元，並
    未扣案，就此未經扣案之犯罪所得，依刑法第38條之1第1項
    前段、第3項之規定於其所犯罪名下宣告沒收，於全部或一
    部不能沒收或不宜執行沒收時，追徵其價額。
據上論斷，應依刑事訴訟法第273條之1第1項、第299條第1項前
段、第310條之2、第454條第2項，判決如主文。
本案經檢察官楊朝森提起公訴，檢察官林欣怡到庭執行職務。　
中　　華　　民　　國　　111 　年　　2 　　月　　14　　日
                    刑事審查庭    法　官　林慈雁
以上正本證明與原本無異。
如不服本判決應於收受判決後20日內向本院提出上訴書狀，並應
敘述具體理由。其未敘述上訴理由者，應於上訴期間屆滿後20日
內向本院補提理由書(均須按他造當事人之人數附繕本)「切勿逕
送上級法院」。
                                  書記官　吳秉翰
中　　華　　民　　國　　111 　年　　2 　　月　　14　　日
附錄本案論罪科刑法條全文：
中華民國刑法第321條
犯前條第1項、第2項之罪而有下列情形之一者，處6月以上5年以
下有期徒刑，得併科50萬元以下罰金：
一、侵入住宅或有人居住之建築物、船艦或隱匿其內而犯之。
二、毀越門窗、牆垣或其他安全設備而犯之。
三、攜帶兇器而犯之。
四、結夥三人以上而犯之。
五、乘火災、水災或其他災害之際而犯之。
六、在車站、港埠、航空站或其他供水、陸、空公眾運輸之舟、
    車、航空機內而犯之。前項之未遂犯罰之。
　　
中華民國刑法第337條
意圖為自己或第三人不法之所有，而侵占遺失物、漂流物或其他
離本人所持有之物者，處1萬5千元以下罰金。

附件：
臺灣桃園地方檢察署檢察官起訴書
                                    110年度偵字第20647號
　　被　　　告　潘旭龍　男　38歲（民國00年0月0日生）
　　　　　　　　　　　　住桃園市○○區○○里○○街000巷                           0○0號
　　　　　　　　　　　　國民身分證統一編號：Z000000000號
上列被告因竊盜等案件，已經偵查終結，認應該提起公訴，茲將
犯罪事實及證據並所犯法條分敘如下：
　　　　犯罪事實
一、潘旭龍前於民國107年間，因竊盜等案件，經臺灣桃園地方
    法院以108年度訴字第784號判決判處有期徒刑4月、3月，並
    定應執行有期徒刑5月確定，甫於109年10月4日徒刑執行完
    畢出監。詎猶不知悔改，於110年3月8日下午2時14分許前某
    時，在張丞皓位於桃園市○○區○○街0巷0弄00號住處大門外，
    拾獲張丞皓母親鞠蔚華所遺失之鑰匙1串，竟意圖為自己不
    法之所有，予以侵占入己。復意圖為自己不法之所有，基於
    竊盜之犯意，於110年3月8日下午2時14分許，持前開拾獲之
    鑰匙，開啓張丞皓前揭住處大門門鎖後侵入該處，並徒手竊
    取張丞皓置放在臥室抽屜鐵罐內之現金共計新臺幣（下同）
    1,800元，得手後據為己有，並逃離現場。嗣於同日下午2時
    30分許，張丞皓返家後發現現金遭竊，經報警處理，並調閱
    附近監視錄影畫面，始循線查悉上情。並扣得鞠蔚華所遺失
    之鑰匙1串。
二、案經桃園市政府警察局桃園分局報告偵辦。
　　　　證據並所犯法條
一、證據清單：
  ㈠被告潘旭龍於警詢時之供述。
  ㈡證人張丞皓於警訊時及偵查中之證述。
  ㈢被害人鞠蔚華於警詢時之指述。
  ㈣贓物領據、桃園市政府警察局桃園分局扣押筆錄、桃園市政
    府警察局桃園分局扣押物品目錄表、桃園分局扣押物品收據
    /無應扣押之物證明書、中華電信之車號查詢機車車籍表單
    、車輛詳細資料報表、照片14張、監視器錄影擷取畫面2張
    及監視器錄影檔案光碟1片。
二、核被告所為，係犯刑法第337條之侵占遺失物及同法第321條
    第1項第1款之侵入住宅竊盜罪嫌。被告所為上開2次犯行，
    犯意各別，行為互殊，請予分論併罰。又被告前有如犯罪事
    實欄所載之論罪科刑及執行情形，有本署刑案資料查註紀錄表附
    卷可憑，其於徒刑執行完畢5年內，故意再犯本件有期徒刑以
    上之罪，為累犯，請參照司法院大法官釋字第775號解釋意旨
    及刑法第47條第1項之規定，審酌依累犯之規定加重其刑。扣
    案之鑰匙1串，為本案被害人鞠蔚華所遺失之物品，並經合
    法發還被害人，有贓物認領1紙在卷可憑，依刑法第38條之1
    第5項規定，爰不予聲請宣告沒收或追徵；至未扣案之現金1
    ,800元，為被告因上開犯罪所取得之物，請依刑法第38條之
    1第1項前段宣告沒收，然因上開現金並未扣案，請依刑法第
    38條之1第3項規定，於全部或一部不能沒收或不宜執行沒收
    時，追徵其價額。
三、報告意旨雖認被告於前揭時、地，共竊取現金2,000元等語
    ，惟本件並未經警扣得被告所竊之物，遭竊之金額，除被害
    人張丞皓單一指述外，並無其他積極證據足資證明被告於案
    發時係竊取現金2,000元，而非竊取現金1,800元等情，依罪
    疑有利被告之法則，應為有利於被告之認定。然此部分之犯
    罪事實，與上開起訴之事實相同，僅竊取之數量不同，如構
    成犯罪，亦為上開起訴之效力所及，爰不另為不起訴處分，
    併此敘明。
四、依刑事訴訟法第251條第1項提起公訴。
  　此　致
臺灣桃園地方法院
中    華    民    國    110    年     9   月    25   日
                               檢 察 官   楊 朝 森
本件正本證明與原本無異
中　　華　  民　　國　  110    年    10   月     6   日
                               書 記 官   邱 絹 蓉
附錄本案所犯法條全文
中華民國刑法第321條
犯前條第1項、第2項之罪而有下列情形之一者，處6月以上5年以
下有期徒刑，得併科50萬元以下罰金：
一、侵入住宅或有人居住之建築物、船艦或隱匿其內而犯之。
二、毀越門窗、牆垣或其他安全設備而犯之。
三、攜帶兇器而犯之。
四、結夥三人以上而犯之。
五、乘火災、水災或其他災害之際而犯之。
六、在車站、港埠、航空站或其他供水、陸、空公眾運輸之舟、
    車、航空機內而犯之。
前項之未遂犯罰之。
中華民國刑法第337條
意圖為自己或第三人不法之所有，而侵占遺失物、漂流物或其他
離本人所持有之物者，處1萬5千元以下罰金。